臺灣彰化地方法院刑事判決　　　　　　　　　　　　九十三年度易字第一一八五號
　　公　訴　人　臺灣彰化地方法院檢察署檢察官
　　被　　　告　乙○○
右列被告因竊盜案件，經檢察官提起公訴（九十三年度偵緝字第五三一號），本院
判決如左：
        主  文
乙○○共同攜帶兇器竊盜，處有期徒刑拾月。
扣案之破壞防盜鐵條、磨尖之六角扳手各壹支均沒收。
        事  實
一、乙○○有違反麻醉藥品管理條例、槍砲彈藥刀械管制條例等前科（均未構成累犯
    ）。仍不知警惕，復於民國九十三年九月十三日凌晨零時四十分許，駕駛其父陳
    摐所有之車牌號碼ＱＧ－００六八號自用小客車搭載丙○○（另由本院審理中）
    ，行經彰化縣秀水鄉○○村○○街時，見甲○○所有之車牌號碼ＣＶ－三二九一
    號自用小客車停於民生街四三三號前，其等二人竟共同基於意圖為自己不法所有
    之犯意聯絡，推由丙○○持其所有，客觀上足以對人之生命、身體、安全構成威
    脅，具有危險性之破壞防盜鐵條、磨尖之六角扳手（即起訴書所載之萬能鑰匙）
    各一支，下手破壞防盜系統後，再撬開車門竊取該車，乙○○則在旁把風之方式
    ，共同竊得甲○○上開自用小客車。嗣於九十三年九月十三日凌晨一時十分許，
    丙○○駕駛前開竊得之自小客車，乙○○駕駛前揭其父陳摐所有之自用小客車，
    途經彰化縣秀水鄉○○村○○街四二六巷口時，遇警攔檢，乙○○欲駕車逃逸時
    受阻，竟棄車逃逸，丙○○則為警查獲，並扣得丙○○所有之上開破壞防盜鐵條
    、磨尖之六角扳手各一支。
二、案經彰化縣警察局鹿港分局報請臺灣彰化地方法院檢察署檢察官偵查起訴。
        理  由
一、訊據被告乙○○固坦承有於前揭時地搭載丙○○，欲往丙○○彰化縣秀水鄉住處
    ，並至上開彰化縣秀水鄉○○村○○街四三三號前停留約三十分鐘，惟矢口否認
    有與丙○○竊取上開車輛，辯稱：伊要載丙○○回家，丙○○到事發地點時說要
    下車，伊就讓他下車，且伊對該地不熟，所以就在該處等丙○○，之後丙○○開
    一部車過來，就要伊跟在他後面；被警察攔檢時是因伊無照駕駛，且有施用毒品
    ，車上也有安非他命，所以才逃跑云云。惟查：（一）證人即同案被告丙○○於
    本院審理時雖證稱：被告載伊到上開地點時，看到停了一部車，是臨起意才要偷
    車，也是伊一個人拿扣案之破壞防盜鐵條、磨尖之六角扳手下去偷的，被告並不
    知道伊下車是要偷車；伊在之前供稱車是被告偷的，是因為在警局時知道被告開
    的車被報遺失，伊怕會多一件竊盜罪，才這講的云云。惟其於警詢、偵查中及本
    院另案於九十三年十一月八日審理時，均供稱：車是伊與被告共同去偷的等語。
    又證人丙○○係於九十三年九月十三日三時五十分許，經警為第一次詢問筆錄，
    再於同日十時許為第二次警詢筆錄、同日十六時四十五分許為第三次警詢筆錄，
    並於第二次、第三次警詢時，均為其與被告共同行竊上開車輛之供述，再於九十
    三年九月十三日二十時三十分許，在檢察官偵查中供稱其與被告共同行竊上開車
    輛，同年九月月二十四日偵查中供稱上開車輛係被告所竊等語。而被告之父陳摐
    係於九十三年九月十六日十五時許，才至警局為警詢筆錄，並證稱：伊是在九十
    三年九月十三日六時許，才發現伊所有之ＱＧ－００六八號自用小客車不見等語
    ，有證人丙○○及陳摐之前揭警詢、偵查及本院另案審理筆錄附卷可稽。是證人
    丙○○於警詢時，詢問警員如何能告知陳摐所有之ＱＧ－００六八號自用小客車
    係失竊車輛？又證人丙○○於本院另案於九十三年十一月八日審理時，仍為其與
    被告共同行竊上開車輛之供述，如員警已於其警詢時告知被告之父所有之上開車
    輛係失竊之車輛，證人丙○○何以仍會為與被告共同行竊ＣＶ－三二九一號自用
    小客車之供述？顯見證人丙○○於本院所為之證述係為迴護被告之詞，應以其於
    警詢、檢察官偵查時，及於本院另案審理時所為之供述較為可採。另證人丙○○
    於本院審理時先證稱：被告停車的方向看不到被伊偷的車；其後再證稱：被告停
    車讓伊下車的地方可以看得到被伊偷的車，之後被告再往前開將車停在前面等語
    ，其所為之證述前後矛盾，更足以證明證人丙○○於本院所為之證述與事實不符
    。（二）被告於偵審中辯稱：伊不知丙○○要下車做何事，也不知丙○○有無拿
    東西下車，且伊車上有安非他命，才會遇警逃跑云云。然證人丙○○於本院證稱
    ：伊下車時有告訴被告伊要去牽車；伊是坐在被告車的駕駛座旁，並將一支鐵條
    、磨尖之六角扳手、幾支起子放在工作袋內，置於汽車腳踏板上，下車時將鐵條
    、磨尖之六角扳手拿下車去行竊等語。經比對被告與證人丙○○所為之證述，就
    證人丙○○下車之情形為何，顯然不一，且證人丙○○係坐在前座，下車時並將
    置於腳踏板之工作袋內之鐵條、磨尖之六角扳手取出拿下車，其有取物之動作，
    被告焉會有不知之理。又被告所有之萬能工具箱，係經警在其所駕駛之自用小客
    車後車廂內查獲，已據被告供明在卷，足見查獲警員就被告所駕駛之自用小客車
    有為詳細之搜索，然並無在該自用小客車內查獲被告所稱之安非他命，且被告於
    偵查中亦僅辯稱，伊僅係因無沒有駕照，才於為警攔檢時逃逸，並未為車上有安
    非他命之辯述。故其於本院辯稱伊有施用毒品，車上並有安非他命云云，無可採
    信。（三）綜上所述，被告前揭所辯，無非係事後卸責之詞，不足採信。此外，
    復有被害人甲○○之指述、贓物認領保管單、警員職務報告書、失竊車輛之行車
    執照等附卷，及同案被告丙○○所有，供行竊用之破壞防盜鐵條、磨尖之六角扳
    手各一支扣案可資佐證。本件事證業已明確，被告之犯行，堪以認定。
三、按刑法第三百二十一條第一項第三款之攜帶兇器竊盜罪，係以行為人攜帶兇器竊
    盜為其加重條件，此所謂兇器，其種類並無限制，凡客觀上足對人之生命、身體
    、安全構成威脅，具有危險性之兇器均屬之，最高法院著有七十九年度台上字第
    五二五三號判例。本件被告所犯前開竊盜犯行，係與丙○○共同攜帶丙○○所有
    之破壞防盜鐵條、磨尖之六角扳手各一支行竊，自足以為殺傷人之身體、生命之
    器械，顯為具有危險性之兇器，核被告所為，係犯刑法第三百二十一條第一項第
    三款之攜帶兇器竊盜罪。又被告與丙○○就上開犯行，有犯意之聯絡及行為之分
    擔，均為共同正犯。爰審酌被告前有違反麻醉藥品管理條例、槍砲彈藥刀械管制
    條例等前科，其品行不佳，犯罪之動機、目的、係夥同他人並攜帶兇器行竊，潛
    在危險甚巨，又被告犯後否認犯行，顯無悔改之意等一切情狀，量處如主文所示
    之刑，以示懲處。至扣案之破壞防盜鐵條、磨尖之六角扳手各一支，為共犯丙○○所有，供其等犯罪所用之物，業據同案被告丙○○供明在卷，併依刑法第三十
    八條第一項第二款之規定宣告沒收之。另扣案之萬能工具及起子一箱，並非供被
    告等行竊之用，業據被告供稱：萬能工具箱係伊所有，供修車之用；另證人丙○○亦證稱：伊僅有持破壞防盜鐵條、磨尖之六角扳手各一支行竊等語。此外，並
    無其他證據證明被告等有帶萬能工具及起子行竊，且上開之物亦非違禁物，爰不
    為沒收之諭知，附此敘明。
據上論斷，應依刑事訴訟法第二百九十九條第一項前段，刑法第二十八條、第三百二
十一條第一項第三款、第三十八條第一項第二款，判決如主文。
本件經檢察官林裕斌到庭執行執務。
中      華      民      國    九十三    年    十二    月     二十九     日
                                臺灣彰化地方法院刑事第一庭
                                    審判長法官  葉  榮  郎
                                    法      官  葛  永  輝
                                    法      官  陳  秋  錦
右正本證明與原本無異。
如不服本判決，應於判決送達後十日內，向本院提出上訴狀（須附繕本）。
告訴人或被害人對於判決如有不服具備理由請求檢察官上訴者，其上訴期間之計算係
以檢察官收受判決正本之日期為準。
                                    法院書記官  于  淑  真
中      華      民      國    九十三    年    十二    月     二十九     日
刑法第三百二十一條
犯竊盜罪而有左列情形之一者，處六月以上五年以下有期徒刑：
一、於夜間侵入住宅或有人居住之建築物、船艦或隱匿其內而犯之者。
二、毀越門扇、牆垣或其他安全設備而犯之者。
三、攜帶兇器而犯之者。
四、結夥三人以上而犯之者。
五、乘火災、水災或其他災害之際而犯之者。
六、在車站或埠頭而犯之者。
前項之未遂犯罰之。
